臺灣新北地方法院民事裁定
110年度訴字第2308號
原      告  鄭振豐  
訴訟代理人  劉純增律師
被      告  合康工程顧問股份有限公司

法定代理人  陳秀嬪  
訴訟代理人  彌勇慈律師
上列當事人間請求確認所有權存在事件，本院裁定如下：
    主  文
本件應再開言詞辯論，並指定民國111年4月11日下午3時10分，
在本院民庭大樓第四法庭為言詞辯論期日。
    理  由
一、按法院於言詞辯論終結後，宣示裁判前，如有必要得命再開
    辯論，民事訴訟法第210條定有明文。
二、查本件前經民國111年2月10日言詞辯論終結，定同年3月17
    日宣判，惟下列事項仍有釐清之必要，故裁定再開言詞辯論
    。請於10日內就下列事項具狀表示意見（須檢附具體事證）
    ，繕本逕寄對造：
  ㈠原告部分：
　　⒈是否仍主張被告未經原告同意，將新北市○○區○○路000號地
      下室-G棟（下稱系爭G棟地下室）、H棟（下稱系爭H棟地
      下室），納入「新北市○○區○○段0000地號等63筆土地都市
      更新案」（下稱系爭都更案）？如是，權利主張為何？
　　⒉是否爭執系爭G棟地下室面積為538.37平方公尺、為避難室
      兼店舖使用；系爭H棟地下室面積86.70平方公尺、為避難
      室使用？
　　⒊是否主張系爭G、H棟地下室為原告單獨使用？如是，事證
      為何？該部分事實所欲主張之法律關係為何？約定專有？
　　⒋原告主張擁有系爭H棟地下室所有權之法律上依據，係原始
      建造而取得所有權？抑或經全體共有人約定專有而取得所
      有權或事實上處分權？
　　⒌請說明提起本件訴訟之確認利益為何？所欲達成之目的為
      何？是否欲以本件勝訴判決辦理系爭H棟地下室之所有權
      登記？抑或其他？
　　⒍原告主張擁有系爭H棟地下室所有權之證據為何？
　　⒎對系爭都更案核定版（新北府城更字第10842106862號，即
      被證1），將系爭G棟地下室以原告、吳榮輝、王文璧、黃
      嘉盛、鍾阿龍等5人視為權利變換關係人，有無異議？
　　⒏是否爭執系爭都更案核定版所記載「依67使字第2059號使
      用執照存根及使用執照圖之登載，系爭G棟地下室起造人
      有原告、吳榮輝、王文璧、黃嘉盛、鍾阿龍等5人；系爭H
      棟地下室則未登載起造人」（見本院卷第74頁，即被證1
      ）之客觀事實？
　　⒐依新北市政府所提供之67使字第2059號使用執照卷，其中6
      6建2382號建築執照原登載之起造人為「鄭振豐等14名」
      ，嗣於66年11月間變更為「鄭振豐等33名」，請說明緣由
      。
　　⒑依新北市政府所提供之67使字第2059號使用執照卷，67使
      字第2059號使用執照之起造人為「鄭振豐等68名」，與建
      築執照上開所載不同，請說明緣由。
　　⒒請說明何故於74年5月間，以原告、吳榮輝、王文璧、黃嘉
      盛、鍾阿龍等5人之名義，申請變更67使字第2059號使用
      執照之原訂用途（申請結果：准將○○路000號地下層G6店
      舖20.46平方公尺部分變更為工廠，其餘照原核准）？
　　⒓原告所提原證4之供地合建契約書第3條記載：「位置以附
      圖所定為準」等語。該附圖為何？該契約是否有缺漏？被
      告爭執原證4之形式上真正，原告何以證明之？
　　⒔方永絨等73人（即系爭都更案核定版表5-3編號8至80）與
      本件訴訟之結果，有無法律上利害關係？有無訴訟告知之
      必要？
  ㈡被告部分：
　　⒈是否否認原告擁有系爭H棟地下室所有權？
　　⒉系爭都更案核定版所記載之「依67使字第2059號使用執照
      存根及使用執照圖之登載，系爭G棟地下室起造人有原告
      、吳榮輝、王文璧、黃嘉盛、鍾阿龍等5人；系爭H棟地下
      室則未登載起造人」（見本院卷第74頁，即被證1），依
      據、出處為何？67使字第2059號使用執照有無區分系爭G
      、H棟地下室起造人？
　　⒊系爭都更案核定版所列系爭H棟地下室之權利變換關係人，
      是否為方永絨等73人（即表5-3編號8至80）？方永絨等73
      人與本件訴訟之結果，有無法律上利害關係？有無訴訟告
      知之必要？請查報上開73人之身分證字號及地址。
三、依民事訴訟法第210條裁定如主文。
中　　華　　民　　國　　111 　年　　3 　　月　　2 　　日
                  民事第二庭    法　官　楊雅萍
以上正本係照原本作成。
本裁定不得抗告。
中　　華　　民　　國　　111 　年　　3 　　月　　2 　　日
                                書記官　蘇  泠